Zae Nudin



Contact Me

Mobile

081316958422

E-mail

nzae253@gmail.com

Address

Jl. Rawa Bebek No 27 RT 005 RW 013

Jakarta Jakarta

Birth Date

05/June/1990

Awards

Best App of the year

Skills

Android/iOS, WebRTC, Mockup

Languages

English, Spanish, Russian, Chinese

Others

Design and Development

Summary

Nama:zaenudin

Pendiddikan:pkbm al-munir

Pengalaman: messenger di PT. Smu frieght service tahun 2009-2010

Messenger di PT. Berkat sinar sentosa tahun 2011 -2015

Sales motor di PT. Wahana artha rutelindo tahun 2016 - 2016

Messenger di PT. Green asia food indonesia tahun 2017 - sampai dengan

sekarang

Education

2011 - 2013

SMA PKBM AL-MUNIR

Ips

2002 - 2004

SLTP Jame Pekojan

Ipa

1996 - 2001

Mi Al-ifadah

Agama Islam

Experience

2009 - 2010

PT. Smu Frieght Service

Messenger Dan Office Boy

| () | facebook.com/cr8resume | | 2011 - 2015 |
|----|------------------------|-------------------------------|-----------------|
| 0 | twitter.com/cr8resume | PT. Berkat Sinar Sentosa | |
| | | Messenger | |
| | | | 2016 - 2016 |
| | | PT. Wahana Artha Rutelindo | |
| | | Sales Motor | |
| | | | 2017 - samapai |
| | | | dengan sekarang |
| | | PT. Green Asia Food Indonesia | |
| | | Messenger | |

www.myblog.com